【裁判字號】    99,聲,1270
【裁判日期】    991223
【裁判案由】    宣告沒收
【裁判全文】
臺灣基隆地方法院刑事裁定              99年度聲字第1270號
聲  請  人  臺灣基隆地方法院檢察署檢察官
被      告  楊俊豪
上列聲請人因違禁物事件，聲請單獨宣告沒收（99年度聲沒字第
141號、99年度偵字第3900號），本院裁定如下：
    主  文
聲請駁回。
    理  由
一、本件聲請意旨略以：被告楊俊豪違反毒品危害防制條例案件
    ，業經該署以99年度偵字第3900號為不起訴處分確定，扣案
    如附表所示之第一級毒品海洛因、第二級毒品甲基安非他命
    均係違禁物品，爰請依毒品危害防制條例第18條第1 項之規
    定宣告沒收銷燬之。
二、按違禁物或專科沒收之物得單獨宣告沒收；又查獲之第一、
    二級毒品及專供製造或施用第一、二級毒品之器具，不問屬
    於犯人與否，沒收銷燬之，刑法第40條第2 項、毒品危害防
    制條例第18條第1 項前段固分別定有明文。然查：
  (一)被告楊俊豪於民國99年8 月14日凌晨1 時許，為基隆市警察
    局第二分局正濱派出所員警在基隆市○○區○○路37號前查
    獲，並扣得如附表所示之第一級毒品海洛因、第二級毒品甲
    基安非他命，且經警徵得其同意採尿送驗，結果呈嗎啡及甲
    基安非他命之陽性反應，臺灣基隆地方法院檢察署（下稱基
    隆地檢署）檢察官認被告確有施用第一級毒品海洛因及第二
    級毒品甲基安非他命之犯行明確，乃以99年度聲觀字第196
    號聲請書，向本院聲請裁定將被告送執行觀察勒戒，本院遂
    於99年9 月6 日以99年度毒聲字第209 號裁定被告應執行觀
    察勒戒，被告不服該裁定，提起抗告，經臺灣高等法院於99
    年10月12日以99年度毒抗字第311 號裁定駁回被告抗告確定
    。又本案查獲單位之基隆市警察局第二分局員警，雖鑑於被
    告持有如附表所示之第一級毒品海洛因、第二級毒品甲基安
    非他命，認被告涉犯毒品危害防制條例第5 條第1 項、第2
    項之意圖販賣而持有第一級、第二級毒品罪嫌，而於99年8
    月14日以基警二分偵字第00990209161 號報告書，以被告涉
    犯上開意圖販賣而持有第一級毒品、第二級毒品罪嫌，將被
    告函送由基隆地檢署檢察官偵查，嗣經該署檢察官偵查後，
    以被告驗尿結果確呈嗎啡及甲基安非他命之陽性反應，足認
    被告確有施用第一級毒品海洛因、第二級毒品甲基安非他命
    ，而扣案如附表所示之毒品數量非鉅，供被告施用之可能性
    極大，且查獲單位復未扣得磅秤等一般販毒者常用之工具，
    認被告辯稱因施用而持有如附表所示之第一級毒品海洛因、
    第二級毒品甲基安非他命等語為可採，而於99年10月31日以
    99年度偵字第3900號不起訴處分，就被告經警移送之意圖販
    賣而持有第一級毒品、第二級毒品罪嫌部分，予以不起訴處
    分，嗣依職權將該案件送請臺灣高等法院檢察署再議結果，
    經該署於99年11月9日以99年度上職議字第14830號駁回再議
    確定等情，業據本院核閱基隆地檢署99年度偵字第3900號全
    卷及臺灣高等法院被告前案紀錄表屬實。
  (二)綜上事實，足認被告確係因施用第一級毒品海洛因、第二級
    毒品甲基安非他命，而持有扣案如附表所示之第一級毒品海
    洛因、第二級毒品甲基安非他命，換言之，扣案如附表所示
    之第一級毒品海洛因、第二級毒品甲基安非他命係被告施用
    第一級毒品、第二級毒品案件之證據，而觀諸臺灣高等法院
    被告前案紀錄表之記載，被告尚未到案執行觀察勒戒，是被
    告所涉施用第一級毒品、第二級毒品案件顯尚未終結，自不
    宜就該案件重要證物單獨聲請宣告沒收，從而，檢察官聲請
    即難以准許。
三、依刑事訴訟法第220 條，裁定如主文。
中    華    民    國    99    年    12    月    23    日
                  刑事第二庭法  官  劉桂金
以上正本證明與原本無異。
對於本件裁定如有不服，應於收受送達後5日內，向本院提出抗
告書狀，敘述抗告之理由，抗告於臺灣高等法院。
中    華    民    國    99    年    12    月    23    日
                            書記官  劉如純
附表
一、第一級毒品海洛因9 包（驗餘合計淨重6.39公克，純度35.8
    5%，純質淨重2.30公克）。
二、第一級毒品海洛因1 包（驗餘淨重1.76公克，純度77.09%，
    純質淨重1.36公克）。
三、第二級毒品甲基安非他命3 包（驗餘合計淨重1.9258公克）
    。
四、第二級毒品甲基安非他命1 包（驗餘合計淨重0.3158公克）
    。

司法院資訊處製作；財團法人民間司法改革基金會備份。
